【裁判字號】    99,審訴,129
【裁判日期】    990430
【裁判案由】    毒品危害防制條例
【裁判全文】
臺灣士林地方法院刑事判決             99年度審訴字第129號
公  訴  人  臺灣士林地方法院檢察署檢察官
被      告  甲○○
上列被告因違反毒品危害防制條例案件，經檢察官提起公訴（99
年度毒偵字第36號），被告於本院準備程序中就被訴事實為有罪
陳述，經本院合議庭裁定由受命法官獨任行簡式程序審理，並判
決如下：
    主  文
甲○○施用第一級毒品，累犯，處有期徒刑捌月；又施用第二級
毒品，累犯，處有期徒刑伍月，應執行有期徒刑壹年。
    事  實
一、甲○○前因施用毒品案件，經本院以92年度毒聲字第1038號
    裁定送觀察、勒戒後，認有繼續施用毒品之傾向，復經本院
    以93年度毒聲字第12號裁定令入戒治處所施以強制戒治，嗣
    因戒治成效經評定為合格，認無繼續戒治之必要，經本院以
    93年度毒聲字第300 號裁定停止戒治，所餘戒治期間付保護
    管束，於民國93年12月27日保護管束期滿，未經撤銷停止戒
    治，視為執行完畢，並經臺灣士林地方法院檢察署檢察官以
    94年度戒毒偵字第19號為不起訴處分確定。又因違反麻醉藥
    品管理條例案件，經本院以84年度訴字第54號判決判處有期
    徒刑6 月，嗣經臺灣高等法院以84年度上訴字第6901號撤銷
    原判決，改判決處有期徒刑7 月確定；復因違反肅清煙毒條
    例案件，經本院以84年度訴字第482 號判決判處有期徒刑3
    年4 月確定；又因違反槍砲彈藥刀械管制條例案件，經本院
    以84年易字第2492號判決判處有期徒刑3 月，嗣經臺灣高等
    法院以84年度上易字第5692號駁回上訴而確定，上開3 案嗣
    經定應執行有期徒刑4 年確定；再因違反藥事法、違反麻醉
    藥品管理條例案件，經臺灣板橋地方法院以86年度訴字第42
    8 號判決各判處有期徒刑1 年、2 年10月，復經臺灣高等法
    院以87年度上訴字第1017號駁回上訴而確定；另因違反麻醉
    藥品管理條例案件，經本院以86年度易字第2362號判決判處
    有期徒刑8 月確定，上開3 案嗣經定應執行有期徒刑4 年2
    月確定，再與前揭所定應執行有期徒刑4 年接續執行，於88
    年9 月4 日縮短刑期假釋出監，所餘期間付保護管束，嗣於
    假釋期間因另犯施用毒品案件，上開假釋遂經撤銷，應執行
    殘刑有期徒刑4 年4 月又20日，復經臺灣板橋地方法院以96
    年度聲減字第1352號裁定除違反麻醉藥品管理條例所處有期
    徒刑2 年10月不予減刑外，其餘分別減刑為有期徒刑3 月15
    日、1 年8 月、1 月又15日、6 月及4 月確定，於96年7 月
    16日縮刑期滿執行完畢（以上構成累犯）。再因施用第一級
    毒品案件，經本院以98年度審訴字第324 號判決判處有期徒
    刑7 月確定（尚未執行完畢，不構成累犯）。詎其仍不知悔
    改，於前開強制戒治執行完畢釋放後5 年內，復基於施用第
    一級毒品海洛因及第二級毒品甲基安非他命之犯意，於98年
    12月1 日某時許，在臺北市○○區○○路63巷17號3 樓，先
    以將甲基安非他命置於玻璃球吸食器內燒烤吸食煙霧之方式
    ，施用甲基安非他命1 次後，再緊接於相同地點，以針筒注
    射之方式，施用海洛因1 次。嗣甲○○因另案通緝，為警於
    98年12月3 日凌晨1 時許，在臺北市○○區○○路與光明路
    口處逮捕，經警徵得甲○○同意後採其尿液送驗，因鑑驗結
    果呈嗎啡、安非他命及甲基安非他命陽性反應，始查悉上情
    。
二、案經臺北市政府警察局北投分局報告臺灣士林地方法院檢察
    署檢察官偵查起訴，並經本院改依簡式審判程序審理。
    理  由
一、上揭犯罪事實，業據被告甲○○於本院準備程序及審理時迭
    承不諱（參見本院卷第33頁、第37頁），又被告為警查獲後
    在警局所排尿液，經送台灣尖端先進生技醫藥股份有限公司
    以酵素免疫分析法初驗後，再以氣相層析質譜儀法複驗，證
    實該尿液呈嗎啡（即施用海洛因之代謝物）、安非他命及甲
    基安非他命陽性反應，有該公司於98年12月9 日出具之濫用
    藥物檢驗報告及臺北市政府警察局北投分局查獲煙毒麻藥案
    件尿液送驗記錄簿各1 份附卷可稽（附於偵卷第22頁至第23
    頁）。綜上，足認被告自白與事實相符，可以採信，本案事
    證至為明確，被告犯行堪予認定。又被告前因施用毒品案件
    ，經本院裁定送觀察、勒戒後，認有繼續施用毒品之傾向，
    復經本院裁定令入戒治處所施以強制戒治，嗣因戒治成效經
    評定為合格，認無繼續戒治之必要，經本院裁定停止戒治，
    所餘戒治期間付保護管束，於93年12月27日保護管束期滿，
    未經撤銷停止戒治，視為執行完畢，並經臺灣士林地方法院
    檢察署檢察官以94年度戒毒偵字第19號為不起訴處分確定等
    情，有臺灣高等法院被告前案紀錄表在卷可考，應甚明確，
    是被告於上開強制戒治執行完畢釋放後5 年內，再犯本案施
    用毒品之犯行，公訴人提起公訴，於法並無不合，本院自應
    依法論科。
二、按海洛因、甲基安非他命分別為毒品危害防制條例第2 條第
    2 項第1 款、第2 款所稱之第一級毒品及第二級毒品。核被
    告甲○○所為，係分別犯毒品危害防制條例第10條第1 項之
    施用第一級毒品罪、同條例第10條第2 項之施用第二級毒品
    罪，其持有第一級毒品海洛因、第二級毒品甲基安非他命進
    而施用，持有毒品之行為為施用毒品之當然手段，均不另論
    以持有毒品罪（最高法院74年度台上字第3404號判例意旨參
    照）。被告所犯上開2 罪，犯意各別，行為互殊，應予分論
    併罰。又被告有如事實欄所載前案科刑及執行之情形，有臺
    灣高等法院被告前案紀錄表在卷可考，其於有期徒刑執行完
    畢後5 年內，故意再犯本案有期徒刑以上之各罪，均為累犯
    ，應依刑法第47條第1 項之規定加重其刑。爰審酌被告曾因
    施用毒品犯行而送觀察、勒戒、強制戒治及法院判處罪刑確
    定，仍不知悛悔，復再施用第一級毒品及第二級毒品，顯見
    其無戒絕之決心，惟念其施用毒品乃戕害自己身心健康，尚
    未危及他人，且犯後坦承犯行，態度尚稱良好，並其犯罪之
    動機、目的、生活狀況及參酌公訴人之求刑（即施用第一級
    毒品有期徒刑8 月以上，施用第二級毒品有期徒刑5 月以上
    ）等一切情狀，分別量處如主文所示之刑，並依法定其應執
    行刑，以示懲儆。至被告所有供施用海洛因及甲基安非他命
    所用之針筒及吸食器，均未扣案，復據被告供承於犯案後業
    已丟棄，堪認已經滅失，自無從宣告沒收，併此敘明。
據上論斷，應依刑事訴訟法第273 條之1 第1 項、第299 條第1
項前段，毒品危害防制條例第10條第1 項、第2 項，刑法第11條
前段、第47條第1 項、第51條第5 款，判決如主文。
本案經檢察官王巧玲到庭執行職務。
中    華    民    國    99    年     4   月    30    日
                  刑事第一庭法  官  吳祚丞
以上正本證明與原本無異。
如不服本判決應於收受判決後10日內向本院提出上訴書狀，並應
敘述具體理由；其未敘述上訴理由者，應於上訴期間屆滿後20日
內向本院補提理由書（均須按他造當事人之人數附繕本）「切勿
逕送上級法院」。
                            書記官  丁梅芬
中    華    民    國    99    年     4   月    30    日
附錄論罪科刑法條：
毒品危害防制條例第10條
施用第一級毒品者，處 6 月以上 5 年以下有期徒刑。
施用第二級毒品者，處 3 年以下有期徒刑。

司法院資訊處製作；財團法人民間司法改革基金會備份。
